臺灣屏東地方法院交通事件裁定　　　　100年度交聲字第346號
原處分機關　交通部公路總局高雄區監理所屏東監理站
法定代理人　郭政雄
異　議　人　洪兆雄
即受處分人
送達代收人　舒鳴鳳
上列受處分人因違反道路交通管理處罰條例事件，對於交通部公
路總局高雄區監理所屏東監理站民國100 年10月5 日所為之處分
（原處分案號：屏監違字第裁82-BZM006808號）聲明異議，本院
裁定如下：
    主  文
異議駁回。
    理  由
一、原處分意旨略以：異議人即受處分人洪兆雄（下稱異議人）
    所有之車牌號碼WR-9763 號自用一般小貨車，於民國100 年
    8 月4 日16時16分許，行經高雄市○○區○○路/ 高74線2K
    路段時，因有超過規定之最高時速未滿20公里之違規事實，
    為警掣單逕行舉發，嗣原處分機關即交通部公路總局高雄區
    監理所屏東監理站認異議人上開情形，違反道路交通管理處
    罰條例第40條之規定，裁處異議人罰鍰新臺幣（下同）1,60
    0 元，並依同條例第63條第1 項規定，記違規點數1 點等語
    。
二、聲明異議意旨略以：本件舉發路段是四線道郊外，鮮少人，
    開車69公里並不為過，只因限速50公里就被開單，就因警員
    說此地常發生車禍，難道說在郊區○○道人、車少的道路車
    速50公里就不會發生車禍，所以應以更客觀的看法來開單，
    在道路段速限時速50公里方面是不是可以請放寬等語。
三、按汽車駕駛人，行車速度，超過規定之最高時速，或低於規
    定之最低時速，除有第43條第1 項第2 款情形外，處1,200
    元以上2,400 元以下罰鍰；再汽車駕駛人有道路交通管理處
    罰條例第40條之情形者，除依原條項處罰鍰外，並記違規點
    數1 點，道路交通管理處罰條例第40條、第63條第1 項第1
    款分別定有明文。
四、經查，異議人於上開時、地，駕駛車牌號碼WR-9763 號自用
    一般小貨車，行經限速為時速50公里之路段，為雷達測速儀
    測得該車以時速69公里之速度超速行駛等情，有高雄市政府
    警察局高市警交相字第BZM006808 號舉發違反道路交通管理
    事件通知單1 份、舉發相片1 張及交通部公路總局高雄區監
    理所屏東監理站100 年10月5 日屏監違字第裁82-BZM006808
    號違反道路交通管理事件裁決書1 份在卷可稽，且為異議人
    所不爭執，是異議人前開交通違規情節，應可認定。
五、異議人雖辯稱遭舉發之路段速限規定不合理等語。然按標誌
    、標線、號誌之設置、養護及號誌之運轉，均由主管機關依
    其管轄辦理之；最高速限，其限制之時速由主管機關參照路
    線設計、道路狀況、交通量、肇事資料及其他因素定之，道
    路交通標誌標線號誌設置規則第4 條第1 項、第85條第3 項
    分別定有明文。因此主管機關自得依照各路口之需求狀況做
    不同的設計，駕駛人自有遵守之義務。且道路主管機關本得
    於法令授權範圍內，基於權責對於各項行政措施包括道路設
    計、交通號誌、標誌、標線之設置、更動為具體裁量、規劃
    ，以求達成道路充分有效利用、維持交通秩序、保障道路使
    用人往來便利與安全之行政目的，除有違背法令或明顯矛盾
    、錯誤，縱司法機關亦不得涉入此行政權核心領域，而民眾
    對於行政機關具體行政措施如有意見，自應循正當管道向行
    政機關反應，尤不得由民眾自行主觀認定該項措施是否合理
    ，而自行決定是否遵循；況依道路交通安全規則第90條規定
    ，駕駛人駕駛汽車，應遵守道路交通標誌、標線、號誌之指
    示，道路交通標誌、標線、號誌一經交通主管機關劃設後，
    於依法變更前，人民即有遵守主管機關所設道路交通標誌、
    標線、號誌之義務，尚不得以其主觀意見，逕認主管機關之
    規劃不當，而任意違反，否則，將使行車次序紊亂，嚴重危
    及道路秩序及用路人之權益。從而，異議人若覺得以上開路
    段之交通狀況，規定限速50公里有所不當，理應循行政管道
    向交通主管機關建議放寬限速標準，惟主管機關未依法變更
    前，用路人仍應遵守現行限速標誌之設置，並隨時注意路況
    ，以維用路安全，異議人既駕駛車輛上路，即有遵守有關行
    車速度限制之義務，尚不得以其主觀上認為該路段速限不合
    理或自認安全無虞即可不依規定並據為免罰之事由，附此敘
    明。
六、綜上所述，異議人確有駕駛上開自用一般小貨車於前揭時、
    地，超過規定之最高時速未滿20公里之違規行為甚明，從而
    ，原處分機關依首揭規定，裁處罰鍰1,600 元、記違規點數
    1 點，於法並無違誤，異議人猶執前詞聲明異議，並無理由
    ，應予駁回。
據上論斷，依道路交通事件處理辦法第18條，裁定如主文。
中    華    民    國  100     年    10    月    27    日
                  交通法庭      法  官  陳秀慧
以上正本證明與原本無異。
如不服本裁定應於收受送達後5 日內向本院提出抗告書狀敘述抗
告之理由抗告於臺灣高等法院高雄分院。
中    華    民    國  100     年    10    月    27    日
                                書記官  蔡語珊